臺灣士林地方法院刑事判決　　　　　　　　　　　　　九十一年度訴字第四五三號
　　公　訴　人　臺灣士林地方法院檢察署檢察官
　　被　　　告　甲○○○
右列被告因違反電子遊戲場業管理條例等案件，經檢察官提起公訴（九十一年度偵字
第二０五一、三０九七號），本院判決如左：
    主  文
甲○○○違反未依電子遊戲場業管理條例辦理營利事業登記者，不得經營電子遊戲場
業之規定，處拘役肆拾日，如易科罰金以佰元折算壹日。
扣案之電子遊戲機小瑪莉貳台（含ＩＣ板貳片）及賭資新台幣柒仟壹佰陸拾元，均沒
收。
    事  實
一、甲○○○係設於臺北市○○區○○街一四九巷三號一樓以其妻江謝簡金玉名義為
    登記負責人之「江謝商號」（市招：江謝平價中心）實際經營者，民國（下同）
    九十一年二月農曆過年期間因清掃閣樓發現先前為躲避取締而暫時收藏之他人所
    寄放賭博電子遊戲機即俗稱小瑪莉二台，明知「江謝商號」未經向主管機關申請
    核發經營電子遊戲場業之營利事業登記證及營業級別證，詎竟基於賭博之概括犯
    意，自九十一年二月十日起，在公眾得出入之「江謝商號」裡面小倉庫內，擺設
    該賭博電子遊戲機小瑪莉二台，連續供不特定之人把玩賭博財物，而經營電子遊
    戲場業。其方式為賭客以新臺幣（下同）十元硬幣乙枚或數枚不等投入機台，並
    以此押注，藉由不特定之機率與上開電子遊戲機對賭，若押中，則可得數倍不等
    之彩金，如未押中，賭資則歸甲○○○贏取。迄至九十一年二月十八日下午一時
    許，適有乙○○（現由本院通緝中，俟緝獲另行審結）、真實姓名年籍不詳綽號
    「阿德」之成年男子，在「江謝商號」裡面小倉庫內把玩前開賭博電子遊戲機小
    瑪莉時，因將儲藏室門反鎖而共同持乙○○所有之中型老虎鉗竊取機台內之硬幣
    一百元得手之際，為甲○○○發覺，乃起意強盜「江謝商號」櫃台內之現金一千
    元後逃逸，旋為警於同日下午二時許，在臺北市○○區○○街一七五號前逮獲乙
    ○○，隨即返回「江謝商號」現場，而當場查獲前開插電營業中之賭博電子遊戲
    機小瑪莉二台（含ＩＣ板二片）及在賭博電子遊戲機台內之賭資計七千一百六十
    元。
二、案經台北市政府警察局士林分局報請臺灣士林地方法院檢察署檢察官偵查起訴。
    理  由
一、按電子遊戲場業管理條例第一條規定「為管理電子遊戲場業，並維護社會安寧、
    善良風俗、公共安全及國民身心健康，特設定本條例」，是該條例立法目的之一
    即在於管理電子遊戲場業。而所謂電子遊戲場業，依該條例第三條規定，係指設
    置電子遊戲機供不特定人益智娛樂之營利事業。換言之，僅須設置電子遊戲機供
    人娛樂以營利者，即屬電子遊戲場業管理條例所指之電子遊戲場業，其規模及所
    設置之電子遊戲機之數量如何，則非所問，此可參諸經濟部八十九年六月三十日
    經八九商字第八九０一八五三六號函。再者，依該條例第十六條規定，非電子遊
    戲場業之其他營利事業，不得就其營業場所，供他人設置電子遊戲機營業，如違
    反該條規定，依第二十八條規定處行為人新臺幣十萬元以上五十萬元以下罰鍰，
    並限期令其改善，是在非電子遊戲場業之其他營利事業場所設置電子遊戲機以營
    利者，仍屬該條例規範之範疇，益徵該條例所指之電子遊戲場業並不專以設置電
    子遊戲機供人娛樂為限，在非電子遊戲場業之其他營利事業場所設置者仍屬之。
    是如係在非電子遊戲場業之營業場所附帶擺設電子遊戲機供人娛樂者，仍屬該條
    例第三條所指之「設置電子遊戲機供不特定人益智娛樂之營利事業」，依該條例
    第十五條規定，仍應辦理營利事業登記後，始得營業（前開經濟部函參照）。換
    言之，所謂電子遊戲場業，僅須有設置電子遊戲機供人為益智娛樂者即屬之，至
    其係專以提供電子遊戲機供人娛樂或在非電子遊戲場業之營業場所附帶提供電子
    遊戲機供人娛樂或所設置電子遊戲機數量多寡等，應非所問。從而，在非電子遊
    戲場業之營利場所附帶擺設電子遊戲機供人娛樂者，不問其所設置之電子遊戲機
    數量多寡，仍須依該條例第十五條規定，辦理營利事業登記後始得擺設，否則仍
    應依該條例第二十二條論罪，合先敘明。
二、訊據被告甲○○○固坦承係「江謝商號」之實際經營者，且「江謝商號」未經向
    主管機關申請核發經營電子遊戲場業，並因遭乙○○強盜財物而於警逮捕乙○○
    返回「江謝商號」時查獲前開賭博電子遊戲機小瑪莉二台，而前開二台賭博電子
    遊戲機小瑪莉係先前別人所寄放，但因陳水扁當市長時抓賭博抓得很兇而收藏起
    來，嗣因於九十一年二月農曆過年期間打掃閣樓時發現，故將之搬移至儲藏室內
    等情，惟矢口否認有何違反電子遊戲場業管理條例及賭博之犯行，辯稱：該賭博
    電子遊戲機小瑪莉二台是伊閒暇時想要供自己玩以打發時間之用，沒有給別人玩
    ，二月十八日當天乙○○是因為要打電話所以跟伊換二百元的零錢，又跟伊借廁
    所，所以才到店裡面，原本機台沒有插電是乙○○要偷裏面的錢所以才插電，且
    那裏算是住家的儲藏室，不是店面的倉庫，警察僅就乙○○一面之詞就將伊移送
    云云。
三、然查：
（一）右揭事實，業據被告甲○○○於警訊時〔詳見臺灣士林地方法院檢察署九十一
      年度偵字第二０五一號卷第八頁背面警訊時稱：「我是在九十一年二月十日開
      始擺設賭博性電玩小瑪莉，共有兩台，該兩台電玩為我所有，因過年拿出來擺
      設的，過年後就要收起來了。（問：經警方在你店內查獲賭博性電玩小瑪莉內
      共有多少賭資？）共查獲一台為五千二百六十元及另一台為一千九百元，及被
      乙○○搶走一千零二十元，共合計新台幣八千一百八十元整之賭資。（問：該
      賭博性電玩小瑪莉如何玩法？你開設之店是否有營利事業登記證？）該電玩有
      投幣口每投幣十元硬幣，讓電玩電腦跑燈如押中就有中獎，硬幣就從退幣口出
      來，贏得獎金。我有北市建商號７３字第一四八一二三號營利事業登記證」等
      語〕、偵查中〔詳見同署九十一年度偵字第三０九七號卷第十七頁至第十七頁
      背面九十一年四月十九日偵查庭訊時稱：「平時都是我一人顧店。（問：店內
      二台遊戲機由你太太管理？）不是，是我在管。（問：你太太叫你將遊戲機擺
      在店內的？）不是，是我擺的」、「我只在過年期間才擺出來。」等語、詳見
      同署九十一年度偵字第三０九七號卷第二十頁九十一年七月十二日偵查庭訊時
      稱：「（問：小瑪莉擺幾天就被查獲？）五、六天。（問：機台誰買的？）一
      個朋友寄放的。」等語、詳見同署九十一年度偵字第二０五一號卷第四六頁背
      面九十一年三月二十五日偵查庭訊稱：「（問：自何時起在雜貨店內擺小瑪莉
      機台？）九十年十二月。（問：機台是你的？）以前別人寄放的，一直沒拿回
      去。（問：擺了幾台？）二台，都是小瑪莉。」等語〕迭次供明在卷，核與同
      案被告乙○○於警訊時〔詳見同署九十一年度偵字第二０五一號卷第六頁背面
      至第七頁警訊時稱：「我於過年前日期不詳，與另一男子王志豪住福港街一帶
      至被害人所開設江謝平價中心內把玩賭博電玩小瑪莉贏新台幣三千多元之後，
      ．．．」、「我於今（十八）日約十一時左右有在該址賭玩賭博性電玩小瑪莉
      。（問：每次賭玩多少？如何押注？輸贏多少？今天是否有在店內賭電玩？）
      每次投注十元，每次押注五元，輸贏一比五，在今天十八日約十一時許，在店
      內賭電玩輸了三百元。」等語〕及偵查中〔詳見同署九十一年度偵字第二０五
      一號卷第三五頁至第三六頁九十一年二月十九日偵查庭訊時稱：「（問：九十
      一年二月十八日下午一點，在福港街一四九巷三號一樓做何事？）我和朋友綽
      號『阿德』在那邊打小瑪莉」、「（問：為何偷硬幣？）因為之前我們玩那電
      玩有贏錢，我們拿硬幣跟他換，他不讓我換，所以我才破壞。」等語、詳見同
      署九十一年度偵字第二０五一號卷第四五頁背面及第四七頁背面九十一年三月
      二十五日偵查庭訊稱：「（問：九十一年二月二十八日下午一點多在甲○○○
      所經營之雜貨店打小瑪莉？）是。（問：當日輸贏？）輸三百元。」、「（問
      ：最後還有何陳述？）我到該雜貨店已經玩過三、四次了，而且聽我朋友講該
      雜貨店還有擺機台。」等語〕陳述之情節相符，並有臺北市政府營利事業登記
      證（詳見同署九十一年度偵字第二０五一號卷第十二頁，載明江謝商號負責人
      係江謝簡金玉，營業項目僅米、食用油、、茶葉、罐頭等零售，資本額四萬
      元，獨資商號，營業所在地臺北市○○區○○街一四九巷三號一樓，七十三年
      五月十五日核發登記證）、臺北市政府警察局士林分局電動玩具保管清單（詳
      見同署九十一年度偵字第二０五一號卷第十九頁，記載於九十一年二月十八日
      十四時在臺北市○○區○○街一四九巷三號一樓扣得甲○○○小瑪莉二台）、
      臺北市政府九十一年三月十五日府建商字第０九一００六四一八００號函及臺
      北市政府警察局九十一年二月二十七日北市警行字第０九一三二四０六八００
      號函（詳見同署九十一年度偵字第三０九七號卷第一頁至第三頁，臺北市政府
      函載江謝商號負責人江謝簡金玉，實際負責人係甲○○○，違反電子遊戲場業
      管理條例第十五條，供不特定人益智娛樂，臺北市政府警察局函載甲○○○開
      設江謝平價中心違規擺設電子遊戲機小瑪莉二台）、臺北市政府建設局營利事
      業登記卡（詳見同署九十一年度偵字第三０九七號卷第五頁，記載江謝商號，
      營業項目為米、食用油、、茶葉、罐頭等零售，商店印及負責人江謝簡金玉
      印）、臺北市營利行號基本資料（詳見同署九十一年度偵字第三０九七號卷第
      六頁，記載江謝商號係獨資資本額四萬元）、臺北市政府（建設局第一科）營
      利事登記處理表（詳見同署九十一年度偵字第三０九七號卷第七頁，記載江謝
      商號負責人江謝簡金玉）、臺北市營利事業統一發證（設立登記）申請書（詳
      見同署九十一年度偵字第三０九七號卷第八頁至第九頁，記載江謝商號營業項
      目為米、食用油、、茶葉、罐頭等零售，負責人江謝簡金玉）等附卷可稽，
      並有當場查獲插電營業中之賭博電子遊戲機小瑪莉二台（含ＩＣ板二片）、在
      電子遊戲機內之賭資七千一百六十元扣案可資佐證，而被告甲○○○於本院審
      理時就其於警訊時有供稱「從九十一年二月十日起開始擺放小瑪莉機台給人玩
      ，過完年就要收起來」、於偵查中有供稱「我只在過年擺出來」、「小瑪莉只
      擺五、六天就被查獲，一個朋友寄放的」及有稱「九十年十二月就開始擺，擺
      的是小瑪莉」之所以時間不一樣是因為當時講的是農曆等節亦不爭執（詳見本
      院九十一年十一月七日審判筆錄第四頁至第五頁），復就訊以「對於被告乙○
      ○在警訊中稱曾於過年前與友人到你商店玩過小瑪莉」時答以「那是事實」，
      足證被告甲○○○於警訊時及偵查中之自白，核與事實相符，自屬可信，其於
      本院審理中翻異前供，辯稱該機台未供人賭玩，係自己把玩云云，核係嗣後圖
      卸之詞，尚無可採。
（二）至被告甲○○○雖以九十一年二月十八日當天乙○○是因為要打電話所以跟伊
      換二百元的零錢，又跟伊借廁所，所以才到店裡面，原本機台沒有插電是乙○
      ○要偷裏面的錢所以才插電，且那裏算是住家的儲藏室，不是店面的倉庫云云
      為辯，然查倘乙○○係要打電話所以與被告甲○○○換零錢，則何以要換高達
      二百元之零錢，又何以要偷錢時就要將賭博電子遊戲機小瑪莉二台均插電才可
      以竊取，所辯各節已與常情不符，無法採信；況扣案之賭博電子遊戲機即俗稱
      小瑪莉二台查獲時均正插電營業中，螢幕畫面開啟，前方擺放有椅子，上方有
      飲料，旁邊置有垃圾筒，機台旁有賭客遺留下之香煙蒂，可看出係供人賭玩等
      情，並有臺北市政府警察局士林分局後港派出所現場蒐證照片（詳見同署九十
      一年度偵字第二０五一號卷第五十三頁至第五十五頁）、臺北市政府警察局士
      林分局刑事案件報告單（詳見同署九十一年度偵字第二０五一號卷第四頁）、
      臺北市政府警察局士林分局後港派出所臨檢紀錄表（詳見同署九十一年度偵字
      第二０五一號卷第五頁及詳見同署九十一年度偵字第三０九七號卷第四頁，記
      載九十一年二月十八日十四時，在江謝平價中心檢查公告查禁賭博電玩小瑪莉
      ，因圍捕乙○○，經甲○○○陳述係因所經營之江謝平價中心於過年期間擺設
      電玩供乙○○及綽號「阿德」把玩，乙○○預藏中型老虎鐵剪將電玩鎖頭破壞
      拿取硬幣後被甲○○○發現，乙○○及綽號「阿德」並持事先預藏之老虎剪（
      中型）打傷甲○○○頭部及手部雙手受傷，警方於前開時間經甲○○○陪同至
      江謝平價中心實施檢查，並在門進後面廚房左側小房間內查扣二台公告查禁賭
      博電玩小瑪莉，該電玩均有插電螢幕顯示，經與甲○○○清點二台電玩內之賭
      資一台內餘硬幣一千九百元，被乙○○搶走一千零二十元，另一台為五千二百
      六十元，合計八千一百八十元賭資，賭博電玩二台ＩＣ板正常，有投幣口，每
      次投幣以十元硬幣，據負責人甲○○○稱於九十一年二月十日開始經營賭博電
      玩供不特定人士把玩迄今，該店有營利事業登記證，故扣得小瑪莉二台、賭資
      八千一百八十元及ＩＣ板二片）、被告甲○○○九十一年九月十二日答辯狀後
      附被告甲○○○所繪電玩擺放位置圖（附於本院審理卷內）及照片（詳見同署
      九十一年度偵字第二０五一號卷第二十頁至第二十七頁，顯示老虎鐵剪、江謝
      平價中心、江謝平價中心內血跡照片、賭資十元硬幣七千一百五十元等照片）
      、照片（詳見同署九十一年度偵字第二０五一號卷第五十頁至第五十三頁，顯
      示江謝平價中心、小房間、小瑪莉機台等照片）在卷可考，而依前開卷附臺北
      市政府警察局士林分局後港派出所臨檢紀錄表及被告甲○○○自繪之賭博電子
      遊戲機小瑪莉擺放位置圖顯示，由「江謝商號」營業場所進入擺放電玩處，任
      何至「江謝商號」之顧客均可以自由出入，足證所辯該處是住家之儲藏室不是
      店面之倉庫云云，亦係事後避就之詞，尚無可採。
四、綜上所述，參互各情，本件事證已明，被告前開所辯各節，要屬卸責之詞，不足
    採信，其犯行堪以認定，應予依法論科。
五、核被告甲○○○所為，係犯刑法第二百六十六條第一項前段之普通賭博罪及電子
    遊戲場業管理條例第二十二條之未經登記經營電子遊戲場業罪。被告前後多次普
    通賭博犯行，時間緊接，所犯構成要件相同之罪名，顯係基於概括犯意反覆為之
    ，為連續犯，應論以一罪，並依刑法第五十六條之規定，加重其刑。又被告甲○
    ○○所犯前開二罪，係本諸不同之行為而犯之（賭博罪具多次犯行，而未經登記
    經營電子遊戲場業則係基於一個行為決意，以一行為犯之，乃繼續犯），該二罪
    間互具方法結果之牽連關係，為牽連犯，故依刑法第五十五條之規定，從較重之
    未經登記經營電子遊戲場業罪處斷。爰審酌被告尚無犯罪前科，此有臺灣高等法
    院被告全國前案紀錄表存卷可按，素行尚可，及犯罪之動機、目的、手段、所生
    之危害、擺放電子遊戲機台數量及時間、犯罪後態度等一切情狀，量處如主文所
    示之刑，並諭知易科罰金之折算標準，以示警惕。
六、扣案之電子遊戲機小瑪莉二台（含ＩＣ板二片）及在電子遊戲機內之七千一百六
    十元，分別係當場賭博之器具與賭資，故依刑法第二百六十六條第二項之規定，
    不問屬於犯人與否，均沒收之。
據上論斷，應依刑事訴訟法第二百九十九條第一項前段，電子遊戲場業管理條例第二
十二條，刑法第十一條前段、第二百六十六條第一項前段、第二項、第五十五條、第
四十一條第一項前段，罰金罰鍰提高標準條例第一條前段、第二條，判決如主文。
本案經檢察官曾淑華到庭執行職務
中      華      民      國    九十一    年     十一    月     二十一    日
                                    臺灣士林地方法院刑事第三庭
                                        法  官李  育  仁
右正本證明與原本無異。
如不服本判決，應於判決送達後十日內，向本院提出上訴狀。
                                        書記官  李  家  敏
中      華      民      國    九十一    年     十一    月     二十七    日
附錄本案論罪科刑法條全文：
電子遊戲場業管理條例第二十二條：
  違反第十五條規定者，處行為人一年以下有期徒刑、拘役或科或併科新台幣五十萬
  元以上二百五十萬元以下罰金。
中華民國刑法第二百六十六條：
 (普通賭博罪與沒收物)
  在公共場所或公眾得出入之場所賭博財物者，處一千元以下罰金。但以供人暫時娛
  樂之物為賭者，不在此限。
  當場賭博之器具與在賭檯或兌換籌碼處之財物，不問屬於犯人與否，沒收之。
